

Luis Alberto Vázquez Bolaños

Teléfono 55-1804-7353

Correo <u>luisqfo7@hotmail.com</u>

Dirección Callejón Miguel Hidalgo Mz 19 Lt 69, Colonia Ampliación San

Miguel, Iztapalapa, CP 09360

Objetivo Profesional

Aportar y fortalecer mi experiencia y conocimientos en el desarrollo y análisis físico, químico y biológico de productos farmacéuticos, adquiriendo mayores retos, con la finalidad de cumplir de manera íntegra las metas de la empresa y así alcanzar el éxito profesional y personal.

Experiencia

Periodo: Jul – Oct 2021

Empresa: Qually Corporación, S.A. de C.V.

Cargo: Investigador B

Actividades: Preparación de Medios de Disolución y de Fases Móviles,

Ejecución de Protocolos de Validación del Método y Manejo de Hojas de Cálculo para Perfiles de Disolución, Manejo de

disolutores Hanson, Optimal y Sotax, Análisis de datos mediante el

software Empower 3.

Logros: Optimización en los tiempos de entrega de los resultados de 7 a 3

días, actualización de bases de datos.

Periodo: Ene 2020 – Jun 2021

Empresa: Laboratorios de Especialidades Inmunológicas, S.A. de C.V.

Cargo: Analista de biocomparables

Actividades: Análisis de materia prima y producto semiterminado de la vacuna

contra Covid-19, mediante HPLC (software Empower 3), Western Blot (BioRad) y espectrofotometría UV (software UV WinLab,

Ejecución de Perfiles de Disolución por UV y HPLC (cromatógrafos Perkin Elmer, Alliance), Bioensayos.

Logros: Personal clave para reacreditación de licencias para las áreas

Analítica y de Perfiles de Disolución por parte de CCAYAC, Participación en la semana de la biotecnología de la Asociación Farmacéutica Mexicana con el tema "Uso de plasma convaleciente como tratamiento de Covid-19. Capacitación de personal en las

diferentes áreas del Laboratorio.

Periodo: Jul – Dic 2019

Empresa: Laboratorio de Control ARJ, S.A. de C.V.

Cargo: Químico Analista

Actividades: Ejecución de Pruebas de disolución, análisis fisicoquímico de

materia prima y producto terminado.

Periodo: Oct 2018 – Jul 2019

Empresa: Medicamentos Exclusivos, S.A de C.V.

Cargo: Auxiliar de producción

Actividades: Preparación, etiquetado y acondicionamiento de fórmulas

Magistrales y Oficinales, Actualización de Kardex, mantenimiento

1 1

Formación

Químico Farmacéutico Biólogo. Facultad de Química, UNAM.

Idiomas

Español Natal Inglés Intermedio Francés Básico

Habilidades y Aptitudes

Honesto

Responsable

Proactivo

• Trabajo en equipo

Meiora continua

Innovador

Enfocado en resultados

Solución de problemas

Periodo: Jul 2012 – Jul 2018

Empresa: Instituto Nacional de Enfermedades Respiratorias, INER

Cargo: Ayudante de Investigador

Actividades: Mantenimiento de líneas celulares, ejecución de bioensayos, mediante diversas técnicas inmunológicas y de biología molecular, elaboración de protocolos y reporte de resultados para publicación de artículos científicos en revistas indizadas.

Logros: Publicación como coautor de 3 artículos científicos en revistas indizadas. Reconocimiento de Segundo lugar en las Jornadas de Químicos del INER. Asistencia al curso Internacional de Inmunidad Innata en Salud y Enfermedades Infecciosas, organizado por la Universidad Autónoma de Aguascalientes y el Instituto Pasteur de Francia.